最　高　行　政　法　院　裁　定
                                      100年度裁字第133號
上  訴  人　陳秋美
　　　　　　　　　　　　　送達代收人　莊雅惠
                          同區市民大道1段203號16樓之13
被 上訴 人　財政部臺灣省北區國稅局
代　表　人　吳自心
上列當事人間綜合所得稅事件，上訴人對於中華民國99年9月30
日臺北高等行政法院99年度訴字第831號判決，提起上訴，本院
裁定如下：
　　主  文
上訴駁回。
上訴審訴訟費用由上訴人負擔。
　　理  由
一、按對於高等行政法院判決之上訴，非以其違背法令為理由，
    不得為之，行政訴訟法第242條定有明文。依同法第243條第
    1項規定，判決不適用法規或適用不當者，為違背法令；而
    判決有同條第2項所列各款情形之一者，為當然違背法令。
    是當事人對於高等行政法院判決上訴，如依行政訴訟法第24
    3條第1項規定，以高等行政法院判決有不適用法規或適用不
    當為理由時，其上訴狀或理由書應有具體之指摘，並揭示該
    法規之條項或其內容；若係成文法以外之法則，應揭示該法
    則之旨趣；倘為司法院解釋或本院之判例，則應揭示該判解
    之字號或其內容。如以行政訴訟法第243條第2項所列各款情
    形為理由時，其上訴狀或理由書，應揭示合於該條項各款之
    事實。上訴狀或理由書如未依此項方法表明，或其所表明者
    與上開法條規定不合時，即難認為已對高等行政法院判決之
    違背法令有具體之指摘，其上訴自難認為合法。
二、上訴人民國95年度綜合所得稅結算申報，列報配偶林肇德嘉
    義縣中埔鄉沄水國民小學（下稱沄水國小）綠美化工程實物
    捐贈扣除額新臺幣(下同)3,000,000元及財團法人宏森景觀
    園藝發展基金會（下稱宏森基金會）捐贈扣除額1,000,000
    元，被上訴人所屬中壢稽徵所依據法務部調查局臺北縣調查
    站（以下簡稱臺北縣調查站）及臺灣板橋地方法院檢察署（
    下稱板橋地檢署）通報資料核定0元，另查獲短漏報扶養親
    屬利息所得7,920元，核定上訴人綜合所得總額11,657,973
    元，綜合所得淨額10,743,947元，補徵應納稅額1,599,343
    元，並經被上訴人處罰鍰1,465,428元。上訴人不服，就捐
    贈扣除額及罰鍰申請復查，申經復查追認捐贈扣除額920,00
    0元及追減罰鍰1,292,000元，其餘復查駁回，上訴人仍表不
    服，經循序提起行政訴訟，為原審判決駁回，而提起本件上
    訴。
三、上訴人上訴主張略以：上訴人於95年間確實有匯款3,000,00
    0元予羿任園藝有限公司（下稱羿任公司）施作沄水國小綠
    美化工程，及捐款1,000,000元予宏森基金會，捐贈綠美化
    工程予沄水國小之扣除額3,000,000元，係按所得稅法第17
    條第1項第2款第2目列舉捐贈扣除額，應以實際支付金額作
    為列報之基礎，並無虛列扣除額情事，另被上訴人以中正稽
    徵所之回函認定上訴人捐贈宏森基金會1,000,000元，實屬
    捐贈沄水國小之綠美化工程，未區分是否為不同用途，即認
    定所列現金捐贈亦與羿任公司承攬之綠化工程為同一退款比
    例，原判決未查明該2筆捐贈是否有退款約定之事實，認定
    上訴人95年度實際捐贈金額920,000元，自與行政訴訟法第
    125條及第133條規定相違，另政府於95年度既未就系爭捐贈
    實物規定其價格，依所得稅法第14條第2項規定，應以當時
    時價計算，惟被上訴人就系爭捐贈實物從未進行鑑定時價，
    即以購入成本核定系爭捐贈實物之價值，原判決復認本件並
    無委由公正第3人重新核定該捐贈實物價值之必要，亦與行
    政訴訟法第125條規定相違等語。經核，原判決業已就上訴
    人95年度綜合所得稅結算申報，原列報其配偶林肇德捐贈沄
    水國小景觀綠美化工程實物之扣除額及捐贈現金予宏森基金
    會之扣除額，經被上訴人初查認屬虛報捐贈而予剔除。復查
    決定剔除系爭捐贈扣除額，即按退款比例准予追認系爭捐贈
    扣除額920,000元，在數據計算上應無疑義。又上訴人95年
    度綜合所得稅結算申報，涉嫌虛報配偶林肇德捐贈扣除額及
    漏報扶養親屬利息所得，經被上訴人初查按所漏稅額處以1
    倍之罰鍰。經被上訴人復查決定，以系爭捐贈扣除額既經追
    認920,000元，又上訴人虛報配偶沄水國小景觀綠美化工程
    實物捐贈扣除額，業經臺灣臺北板橋地方法院判刑確定，依
    行政罰法第26條第1項前段規定，本件既按刑事法律處罰，
    免再按所得稅法規定處以罰鍰，重行核算按所漏稅額173,42
    8元處1倍罰鍰為由，復查決定准予以追減罰鍰1,292,000元
    ，於法並無違誤等情，敘述甚詳。本件上訴人對於高等行政
    法院判決上訴，雖以該判決違背法令為由，惟核其上訴理由
    ，無非係重述其於起訴已主張而為原審所不採之理由，並就
    原審取捨證據、認定事實之職權行使，指摘其為不當，或就
    原審已論斷者，泛言未論斷，而非具體表明合於不適用法規
    、適用法規不當、或行政訴訟法第243條第2項所列各款之情
    形，難認對該判決之如何違背法令已有具體之指摘。依首開
    規定及說明，應認其上訴為不合法。
四、據上論結，本件上訴為不合法。依行政訴訟法第249條第1項
    前段、第104條、民事訴訟法第95條、第78條，裁定如主文
    。
中　　華　　民　　國　　100　 年　　1　　 月　　20　　日
                    最高行政法院第一庭
                        審判長法官　鍾　耀　光
                              法官　劉  介  中
                              法官　黃　淑　玲
                              法官　鄭　小　康
                              法官　林　樹　埔

以  上  正  本  證  明  與  原  本  無  異
中　　華　　民　　國　　100　 年　　1　　 月　　21　　日
　　　　　　　　　　　　　　　書記官　黃　淑　櫻